# 关于超额业绩奖励作为或有对价过程中财务费用的所得税问题

提问人：zhuazhua 时间：2018-02-16 15:51:37
背景： 1 、超额业绩奖励作为或有对价处理 2 、由于计算出的超额业绩奖励需要折现至合并日，因此每年会产生财务费用（仅为合并日盈利预期测算出的财务费用，盈利预期改变产生的财务费用变动作为公允价值变动损益处理） 问题： 财务费用能否税前扣除，是否确认递延所得税资产？

回答人：chenyiwei
这类或有对价的税务处理问题并不清晰，税务上不排除仍作为对长期股权投资成本调整的可能性。如果是调整合并成本，则这部分超额业绩奖励连同折现利息将不能直接税前扣除而构成投资的计税基础的一部分，如果近期内无处置该投资的计划则不能确认递延所得税资产。如果这部分或有对价在后续支付时按实际支付的金额税前扣除，则或有对价的期末公允价值（以公允价值计量且其变动计入损益的金融负债）存在应纳税暂时性差异，可以在预计日后支付时有足额应纳税所得额的前提下确认递延所得税资产。

提问人：kxcpa 时间：2018-03-12 14:26:23
您好陈老师，请教您：预计原股东在业绩承诺期内不能完成业绩承诺，购买方因而确认了金融资产和公允价值变动损益，同时确认了商誉减值损失。 问题 1 、是否无论现金补偿还是股份补偿均需要确认相应的递延所得税负债，递延所得税负债的对应科目是递延所得税费用还是公允价值变动损益？ 问题 2 、是否商誉减值不需要确认递延所得税资产？

回答人：chenyiwei
如果税法不要求在本期立即纳税，则应确认与或有对价（业绩补偿）相关的递延所得税负债，对应科目为“所得税费用——递延所得税费用”。商誉减值不确认递延所得税资产。

提问人：zengfengxia 时间：2018-03-12 21:57:26
业绩补偿如果税务作为投资成本的调整，因而未要求于当期纳税，相关暂时性差异应来源于长期股权投资，而企业未来若没有处置该项投资意图，是否无需确认递延所得税负债？

回答人：chenyiwei
可以这样理解。但还是建议谨慎。